臺灣桃園地方法院刑事判決　　　　　　 95年度簡上字第599號
上　訴　人　甲○○
上列被告因竊盜案件，不服本院簡易庭95年10月26日95年度桃簡
字第2349號第一審簡易判決（聲請簡易判決處刑案號：95年度偵
字第14850 號），提起上訴，本院管轄之第二審地方法院合議庭
判決如下：
    主  文
上訴駁回。
    事實及理由
一、本案經本院審理結果，認原審以被告甲○○犯刑法第三百二
    十條第一項之普通竊盜罪，判處拘役二十日，如易科罰金以
    新臺幣（下同）一千元折算一日，認事用法及量刑均無不當
    ，應予維持，並引用原審判決書及檢察官聲請簡易判決處刑
    書所記載之事實、證據及理由（如附件）。
二、被告上訴意旨略以：伊認為取用之白鐵條係工地不要之廢鐵
    ，並無行竊之意，且原審量刑亦嫌過重云云。
三、經查：
（一）按所謂竊盜之不法意圖，係指行為人主觀上將擅自取得之
      他人之物，視為自己所有，而予使用、處分、收益、支配
      之意，查本件被告擅取被害人之八條白鐵條，雖係樓梯欄
      杆施工之餘料，經濟價值不高，亦仍有數十元以至數百元
      之價值，且工程慣例上對此種施工餘料均會統一回收，非
      廢棄物可比，而被告自承其係在收工後離開工地之際，為
      工地之保全人員攔下施檢，在其機車置物箱內發現上開白
      鐵條，此不僅可見該工地有管制人員進出，從而可推知工
      地內之廢料物品，不能隨意拾取，且足認定被告亦明知上
      情，何況被告既以水電為業，長年進出各大、小工地施工
      ，由其經驗、背景，更難謂其不知此種施工後之餘料，慣
      例上在作業完畢後均會回收。上述各情，在在可見被告並
      非不知白鐵條係被害人會回收之物，僅係因其主觀上認定
      白鐵條體積不大，價值不高，且散落工地尚未回收，如果
      取用，被發覺之機會不高，設若被發覺時，亦不過道歉將
      白鐵條交還，即可了事，甚至可能一笑置之，故爾心存僥
      倖所致，否則被告在取用白鐵條之前，為何不告知工地主
      任或保全等工地人員？準此，被告對白鐵條「不告而取」
      ，自係行竊甚明。而上開推論不過一般常識，被告為民國
      四十四年次出生，案發時為五十一歲，心智正常，學歷亦
      有高中畢業，對上情要無不知之理。至此，足認被告所辯
      ：伊以為白鐵條係工地不要之廢鐵，所以撿拾回去云云，
      意指其並無行竊之意，顯係卸責之詞，並不足採。
（二）再按，法官於有罪判決如何量處罪刑，甚或是否宣告緩刑
      ，均為實體法賦予審理法官裁量之刑罰權事項，法官行使
      此項裁量權，自得依據個案情節，參酌刑法第五十七條所
      定各款犯罪情狀之規定，於法定刑度內量處被告罪刑；除
      有逾越該罪法定刑或法定要件，或未能符合法規範體系及
      目的，或未遵守一般經驗及論理法則，或顯然逾越裁量，
      或濫用裁量等違法情事之外，並不得任意指摘其量刑違法
      ，最高法院對此並著有八十年台非字第四七三號、七十五
      年台上字第七０三三號、七十二年台上字第六六九六號、
      七十二年台上字第三六四七號等判例可資參照。準此，法
      官量刑，如非有上揭明顯違法之情事，自不得擅加指摘其
      違法或不當。本件原審審酌被告竊取之八條白鐵條合計僅
      五百元，價值不高，犯後自白部分犯行，及其犯後態度等
      一切情狀，量處被告拘役二十日，並諭知易科罰金之折算
      標準以新臺幣一千元折算一日，經核尚無不合，何況被告
      在本院審理時始終以前詞置辯，懊惱自己運氣不佳，怨怪
      被害人小題大作，毫無反省之意，其欠缺尊重他人財產之
      法紀觀念，甚為顯然，對照及此，益徵原審量刑，甚為妥
      適。
（三）綜上，被告上訴意旨空言指稱其並無竊取白鐵條之意，且
      原審量刑亦嫌過重云云，並無可採，其上訴為無理由，應
      予駁回。
據上論斷，應依刑事訴訟法第四百五十五條之一第三項、第三百
六十八條、第三百七十三條，判決如主文。
本案經檢察官楊挺宏到庭執行職務。
中　　華　　民　　國　　96　　年　　3 　　月　　28　　日
                  刑事第八庭  審判長法  官  曾家貽
                                    法  官  袁雪華
                                    法  官  陳彥宏
以上正本證明與原本無異。
本件不得上訴。
                                    書記官  翁其良
中　　華　　民　　國　　96　　年　　3 　　月　　28　　日
